新竹地方法院刑事宣示判決筆錄　　　　100年度審訴字第61號
公　訴　人　臺灣新竹地方法院檢察署檢察官
被　　　告　黃淑玲
指定辯護人　本院公設辯護人林建和
上列被告因偽造文書等案件，檢察官提起公訴（98年度偵緝字第
695 號）後，聲請改依協商程序而為判決，本院於中華民國100
年4 月29日下午4 時，在本院刑事第十一法庭宣示判決，出席職
員如下：
　　　　　　　　審判長法　官　劉兆菊
　　　　　　　　　　　書記官　林兆嘉
　　　　　　　　　　　通　譯　邱立杰
法官起立朗讀判決主文、犯罪事實要旨、處罰條文，及告以上訴
限制、期間並提出上訴狀之法院，且諭知記載其內容：
一、主  文：
    黃淑玲犯詐欺取財罪，處有期徒刑肆月；如易科罰金，以新
    臺幣壹仟元折算壹日。又犯行使偽造私文書罪，處有期徒刑
    伍月；如易科罰金，以新臺幣壹仟元折算壹日；卷附「廣東
    省食品藥品監督管理局」受理通知書上偽造之「廣東省食品
    藥品監督管理局」印文壹枚，沒收之。應執行有期徒刑柒月
    ；如易科罰金，以新臺幣壹仟元折算壹日。緩刑貳年，並於
    民國一百年五月十日起至民國一百○一年四月十日止，每月
    十日前給付寶寰生物科技有限公司新臺幣貳萬元（共計新臺
    幣貳拾肆萬元整）；卷附「廣東省食品藥品監督管理局」受
    理通知書上偽造之「廣東省食品藥品監督管理局」印文壹枚
    ，沒收之。
二、犯罪事實要旨：
（一）黃淑玲基於意圖為自己不法所有之犯意，於民國96年年底
      某日，在新竹市○○路○ 段之「瘦唯她窈窕瘦身機構」內
      ，向寶寰生物科技有限公司（下稱寶寰公司）名義負責人
      王美華及實際負責人黎俊宏佯稱其熟悉大陸地區食品銷售
      作業，可代寶寰公司申請「媚力丰采食品膠囊」在大陸地
      區進口食品批號許可及銷售產品，致使王美華及黎俊宏信
      以為真陷於錯誤，於96年12月27日與黃淑玲簽立授權同意
      書，約定由黃淑玲代理銷售寶寰公司之「媚力丰采食品膠
      囊」，並在大陸地區向相關單位申請進口食品批號，嗣王
      美華、黎俊宏再依黃淑玲指示，於97年1 月4 日，在新竹
      縣湖口鄉某處以操作自動櫃員機方式分別匯款新臺幣（下
      同）30,000元、30,000元、30,000元、10,000元及於同年
      月15日以臨櫃匯款方式匯款200,000 元（共300,000 元）
      至黃淑玲所提供之臺灣銀行帳號000000000000號帳戶內，
      黃淑玲取得上開款項後，為取信於王美華及黎俊宏，竟另
      基於行使偽造私文書之犯意，將以不詳方式所取得之偽造
      大陸地區「廣東省食品藥品監督管理局」印文之受理通知
      書1 份，於97年2 月間某日，傳真予王美華及黎俊宏之方
      式，佯示廣東省食品藥品監督管理局已受理其所申請進口
      食品批號，足以生損害於寶寰公司及廣東省食品藥品監督
      管理局。嗣因黃淑玲避不見面，經王美華、黎俊宏向廣東
      省食品藥品監督管理局查證後，始知受騙。
（二）案經寶寰生物科技有限公司訴由臺灣新竹地方法院檢察署
      檢察官偵查起訴後，經檢察官聲請認罪協商判決，由本院
      合議庭裁定由受命法官獨任改依協商程序而為判決。
三、處罰條文：
    刑法第216 條、第210 條、第339 條第1 項、第51條第5 款
    、第74條第1 項第1 款、第2 項第3 款、第219 條、刑法第
    41條第1 項前段、第2 項、第8 條，刑法施行法第1 條之1
    第1 項、第2 項前段。
四、附記事項：末查被告黃淑玲前未曾因故意犯罪受有期徒刑以
    上刑之宣告等情，已如上述，茲念其因一時失慮，致罹刑典
    ，經此偵查科刑之教訓，當已知所警惕，信無再犯之虞，且
    事後已與告訴人寶寰生物科技有限公司以24萬元達成和解，
    約定自100 年5 月10日起至101 年4 月10日止，每月10日前
    給付寶寰公司2 萬元，如一期未履行，視為全部到期，此有
    本院和解筆錄影本在卷可稽（見本院卷第48頁），堪認被告
    黃淑玲深具悔意，且有上揭和解條件需遵期屢行，本院因認
    前所宣告之刑，以暫不執行為適當，併予宣告緩刑2 年，以
    啟自新；並依刑法第74條第2 項第3 款之規定，將雙方之和
    解條件列為緩刑之條件，命被告黃淑玲應依前開和解條件，
    按月向告訴人寶寰公司支付，直至全部清償完畢為止，以作
    為告訴人寶寰公司損害之賠償，以啟被告黃淑玲之自新，並
    保障告訴人寶寰公司之受償權利。而上開支付損害賠償之諭
    知，得為民事強制執行名義，且被告黃淑玲於本案緩刑期間
    倘未如期支付，而違反本判決所諭知之負擔情節重大，足認
    原宣告之緩刑難收其預期效果，而有執行刑罰之必要者，依
    刑法第75條之1 第1 項第4 款規定，得撤銷其緩刑之宣告，
    併此敘明。
五、沒收之宣告：卷附之「廣東省食品藥品監督管理局」受理通
    知書上偽造之「廣東省食品藥品監督管理局」印文1 枚（98
    年度偵緝字第695 號偵查卷第55頁），不問屬於犯人與否，
    應依刑法第219 條規定，予以宣告沒收。至上開「廣東省食
    品藥品監督管理局」受理通知書1 份，係被告黃淑玲交付予
    告訴人王美華、黎俊宏持有，已非被告黃淑玲所有之物，爰
    不另為沒收之諭知，附此敘明。
六、協商判決除有刑事訴訟法第455 條之4 第1 項第1 款於本訊
    問程序終結前，被告撤銷協商合意或檢察官撤回協商聲請者
    ；第2 款被告協商之意思非出於自由意志者；第4 款被告所
    犯之罪非第455 條之2 第1 項所定得以協商判決者；第6 款
    被告有其他較重之裁判上一罪之犯罪事實者；第7款 法院認
    應諭知免刑或免訴、不受理者情形之一，及違反同條第2 項
    「法院應於協商合意範圍內為判決；法院為協商判決所科之
    刑，以宣告緩刑或2 年以下有期徒刑、拘役或罰金為限」之
    規定者外，檢察官與被告均不得上訴。
七、如有前項得上訴之情形，得自收受宣示判決筆錄送達之日起
    10 日 內，向本院提出上訴書狀，上訴於第二審法院。
本案經檢察官洪期榮到庭執行職務。
中    華    民    國    100    年    4    月    29    日
                    刑事第九庭  書  記  官  林兆嘉
                                審判長法官  劉兆菊
以上筆錄正本係照原本作成。
中    華    民    國    100    年    4    月    29    日
                                書  記  官  廖宜君
附錄本案論罪科刑法條全文：
中華民國刑法第216條
行使第210條至第215條之文書者，依偽造、變造文書或登載不實
事項或使登載不實事項之規定處斷。
中華民國刑法第339條
意圖為自己或第三人不法之所有，以詐術使人將本人或第三人之
物交付者，處五年以下有期徒刑、拘役或科或併科一千元以下罰
金。
以前項方法得財產上不法之利益或使第三人得之者，亦同。
前二項之未遂犯罰之。